臺灣臺南地方法院民事判決　　　　　　　96年度訴字第1424號
原　　　　告　萬泰商業銀行股份有限公司
　　　　　　　　　　　　2樓及.
法 定代理 人　丙○○
訴 訟代理 人　甲○○
被　　　　告　傑宏鐵工廠股份有限公司
兼法定代理人　丁○○
被　　　　告　戊○○
　　　　　　　　　　　　7號
　　　　　　　乙○○
上列當事人間請求清償借款事件，經本院於民國96年10月31日言
詞辯論終結，判決如下：
    主      文
被告應給付連帶原告新臺幣陸拾肆萬捌仟貳佰貳拾肆元，及自民
國九十六年六月三十日起至清償日止，按週年利率百分之六點六
六五計算之利息，暨自民國九十六年八月一日起至清償日止，逾
期在六個月以內者，按上開利率百分之十，逾期超過六個月者，
按上開利率百分之二十計算之違約金。
訴訟費用新臺幣柒仟零伍拾元由被告連帶負擔。
    事實及理由
壹、程序方面：
    本件被告傑宏鐵工廠股份有限公司、丁○○、乙○○，經合
    法通知， 未於言詞辯論期日到場，核無民事訴訟法第386條
    所列各款情形，爰依原告之聲請，由其一造辯論而為判決。
貳、實體方面：
一、本件原告起訴（按原告原對被告聲請核發本院96年度促字第
    46954號支付命令， 因被告於法定期間合法提出異議，以原
    告支付命令之聲請視為起訴）主張：被告傑宏鐵工廠股份有
    限公司於民國94年5月30日， 邀同被告丁○○、戊○○、乙○○為連帶保證人，簽立借據及授信約定書向原告借款新臺
    幣（下同）2,000,000元，約定借款期間自94年5月31日起至
    97年5月31日止，還本付息方式為分36期，每期1個月，按期
    平均攤還本息，第1次本息攤還日為94年6月30日，利息依原
    告公告基準放款利率加週年利率百分之2.09，嗣後隨原告公
    告基準放款利率調整而調整，本件被告喪失期限利益，視為
    到期之利率經調整後為週年利率百分之7.29（按即原告公告
    基準放款利率週年利率百分之5.20+2.09=7.29），並約定被
    告如有任何一宗債務不清償本金時，即喪失期限利益，全部
    債務視為到期，且如遲延還本付息時，除須按約定利率計付
    遲延利息外， 其逾期在6個月以內者，按上開利率之百分之
    10 加計違約金；逾期超過6個月者，則按上開利率之百分之
    20加計違約金。詎被告傑宏鐵工廠股份有限公司僅繳納本息
    至96年6月29日，自96年7月31日該期起即未繳納本息，依約
    已喪失期限利益，全部債務視為到期，現尚積欠原告648,22
    4元及如主文第1項所示之利息（原告僅請求週年利率百分之
    6.665之利息）與違約金未清償， 迭經催討均置之不理，而
    被告丁○○、戊○○、乙○○為被告傑宏鐵工廠股份有限公
    司之連帶保證人，依法應負連帶給付責任，爰依消費借貸及
    連帶保證之法律關係，提起本件訴訟等語。並聲明：如主文
    所示。
二、被告戊○○到庭陳稱：伊確為被告傑宏鐵工廠股份有限公司
    本件借款之連帶保證人，對原告請求之本金、利息及違約金
    無意見，確有積欠原告此等款項，但目前無力清償等語。另
    被告傑宏鐵工廠股份有限公司、丁○○、乙○○，未於言詞
    辯論期日到場，惟據其等先前所提民事聲明異議狀陳稱：兩
  　造間之關係非比單純，法院逕依原告片面指述，核發支付命
    令，殊屬不妥，爰依民事訴訟法第516條第1項規定，提出異
    議等語置辯。
三、得心證之理由：
（一）本件原告起訴主張之前揭事實， 業據其提出借據1份、授
      信約定書4份、萬泰銀行客戶放款資料查詢1份、萬泰商業
      銀行收入傳票2紙及萬泰商業銀行核准撥款憑單2紙附卷（
      見本院96年促字第46954號卷第5頁至第10頁）可憑，核屬
      相符。被告戊○○已於本院96年10月31日言詞辯論期日對
      原告主張之上揭事實當庭自認（見本院卷第28頁）；被告
      傑宏鐵工廠股份有限公司、丁○○、 乙○○固曾於96年9
      月3日具民事聲明異議狀陳稱： 兩造間之關係非比單純，
      法院逕依原告片面指述，核發支付命令，殊屬不妥等語置
      辯（見本院卷第4頁）。 惟原告於被告對支付命令聲明異
      議後，於96年10月11日具民事準備書狀為前揭請求，該民
      事準備書狀嗣於96年10月16日合法送達被告傑宏鐵工廠股
      份有限公司、丁○○及乙○○，且本院96年10月31日言詞
      辯論通知書， 並已於96年10月8日合法送達被告傑宏鐵工
      廠股份有限公司、丁○○及乙○○， 此有本院送達證書4
      紙在卷（見本院卷第15頁、第16頁、第20頁、第21頁）足
      稽，然被告於前揭民事準備書狀及言詞辯論通知書於相當
      時期合法送達後，不但無正當理由而於言詞辯論期日不到
      場，亦未再提出任何書狀或證據資料爭執前揭原告主張事
      實。綜合上開證據資料，自堪信原告之主張為真實。
（二）按借用人應於約定期限內，返還與借用物種類、品質、數
      量相同之物；遲延之債務，以支付金錢為標的者，債權人
      得請求依法定利率計算遲延利息，但約定利率較高者，仍
      從其約定利率；當事人得約定債務人於債務不履行時，應
      支付違約金， 民法第478條、第233條第1項、第250條第1
      項分別定有明文。次按稱保證者，謂當事人約定，一方於
      他方之債務人不履行債務時，由其代負履行責任之契約；
      保證債務，除契約另有訂定外，包含主債務之利息、違約
      金、損害賠償及其他從屬於主債務之負擔；連帶債務之債
      權人，得對於債務人中之一人或數人或其全體，同時或先
      後請求全部或一部之給付，連帶債務未全部履行前，全體
      債務人仍負連帶責任， 民法第739條、第740條、第273條
      分別定有明文。再按保證債務之所謂連帶，係指保證人與
      主債務人負同一債務，對於債權人各負全部給付之責任者
      而言，此就民法第272條第1項規定連帶債務之文義參照觀
      之甚明。 故連帶保證與普通保證不同，縱使無民法第746
      條所揭之情形， 亦不得主張同法第745條關於先訴抗辯之
      權利（最高法院45年台上字第1426號判例、88年度台上字
      第1815號判決意旨參照）。查本件原告主張被告傑宏鐵工
      廠股份有限公司邀同被告丁○○、戊○○、乙○○為連帶
      保證人向其借款，到期未依約清償一節，業如前述，揆諸
      前揭說明，原告依法自得向被告連帶請求積欠之借款、利
      息及違約金。
四、從而，原告依消費借貸及連帶保證之法律關係，請求被告連
    帶給付借款648,224元，及如主文第1項所示之利息與違約金
    ，為有理由，應予准許。
五、本件依民事訴訟法87條第1項確定訴訟費用額（即裁判費7,0
    50元）如主文第2項所示。
六、據上論結，本件原告之訴為有理由， 依民事訴訟法第385條
    第1項前段、第85條第2項、第87條第1項，判決如主文。
中　　華　　民　　國　　96　　年　　 10  　月　　31 　日
                        民事第二庭　　法　官  陳金虎
以上為正本係照原本作成。
如對本判決上訴，須於判決送達後20日內向本院提出上訴狀（須
附繕本）。
中　　華　　民　　國　　96　　年　　 10  　月　　31 　日
                                      書記官  朱小萍
